臺灣新北地方法院板橋簡易庭民事簡易判決
111年度板簡字第463號
原      告  許雅苓  
被      告  張玉蓉  

上列當事人間請求侵權行為損害賠償事件，於民國111年7月19日
言詞辯論終結，本院判決如下：
    主  文
被告應給付原告新臺柒萬伍仟捌佰陸拾捌元及自民國一百一十一
年一月十五日起至清償日止，按年息百分之五計算之利息。
原告其餘之訴駁回。
訴訟費用新臺幣壹仟捌佰捌拾元由被告負擔百分之四十三，餘由
原告負擔。
本判決原告勝訴部分得假執行。但被告如以新臺幣柒萬伍仟捌佰
陸拾捌元為原告預供擔保，得免為假執行。
   事實及理由
一、本件被告經合法通知，未於言詞辯論期日到場，核無民事訴
    訟法第386條所列各款情事，應准原告之聲請，由其一造辯
    論而為判決，合先敘明。
二、原告起訴主張：緣被告於民國110年7月8日13時00分駕駛車
    號0000-00號自用小客車（下稱A車），行經新北市○○區○○路
    00號前，因後車與前車間未保持隨時可以煞停距離之過失，
    碰撞原告所有之車牌號碼000-0000號自用小客車（下稱系爭
    車輛），經送修後支出修復費用新臺幣（下同）176,331元
    （工資及噴漆部分64,701元、零件111,630元），為此，爰
    依侵權行為損害賠償之法律關係，請求被告應給付176,331
    元及自起訴狀繕本送達翌日起至清償日止，按年息5%計算之
    利息一節，業據提出汽車受損照片、道路交通事故當事人登
    記聯單、道路交通事故初步分析研判表及估價單等件影本為
    證，並有本院依職權向新北市政府警察局三峽分局調取本件
    車禍案卷可佐，被告經合法通知，既未到庭，復未提出書狀
    作何聲明或陳述以供本院審酌，依本院調查之結果，原告之
    上開主張堪信為真實。
三、按「汽車、機車或其他非依軌道行駛之動力車輛，在使用中
    加損害於他人者，駕駛人應賠償因此所生之損害。但於防止
    損害之發生，已盡相當之注意者，不在此限。」、「因故意
    或過失，不法侵害他人之權利者，負損害賠償責任。」，民
    法第191條之2及第184條第1項前段分別定有明文。又按「汽
    車在同一車道行駛時，除擬超越前車外，後車與前車之間應
    保持隨時可以煞停之距離，不得任意以迫近或其他方式，迫
    使前車讓道。」，道路交通安全規則第94條第1項亦定有明
    文。經查：被告於警詢時略稱：「我於大同路往永安街方向
    行駛，直行的時候對方已經緊急煞車了，來不及煞車我就撞
    上去了。」等語，佐以原告於警詢時稱：「我在大同永安街
    口停紅燈，突然對方就從後方撞上來，對方車頭撞到我的後
    車尾，尾門、後保桿刮傷變形。」等語，堪認被告有因未保
    持前後車隨時可煞停距離之情，並有新北市政府警察局道路
    交通事故初步分析研判表在卷可稽，系爭車輛並因而受有損
    害，則被告之加害行為與原告所受損害間具有相當因果關係
    ，被告復未能舉證證明於防止損害之發生，已盡相當之注意
    ，被告自應賠償原告因此所生之損害（即修車費用）。
四、次按物被毀損時，被害人除得依民法第196條請求賠償外，
    並不排除民法第213條至第215條之適用。依民法第196條請
    求賠償物被毀損所減少之價額，得以修復費用為估定之標準
    ，但以必要者為限（例如︰修理材料以新品換舊品，應予折
    舊），最高法院77年度第9次民事庭會議決議（1）可資參照
    。是本件系爭車輛之修理均係以新零件更換被損之舊零件，
    則以修理費作為損害賠償之依據時，自應將零件折舊部分予
    以扣除。查系爭車輛係於103年1月（推定為15日）出廠使用
    ，有行照影本在卷可佐，至110年7月8日受損時，已使用逾5
    年，而本件修復費用為176,331元（工資及噴漆64,701元、
    零件111,630元），有估價單附卷可參，且係以新零件更換
    被損之舊零件，則以修理費作為損害賠償之依據時，自應將
    零件折舊部分予以扣除。本院依「營利事業所得稅結算申報
    查核准則」第95條第8項：「固定資產提列折舊採用定率遞
    減法者，以1年為計算單位，其使用期間未滿1年者，按實際
    使用之月數相當於全年之比例計算之，不滿1個月者，以月
    計。」之規定，及行政院所頒「固定資產耐用年數表」及「
    固定資產折舊率表」之規定，小客車之耐用年數為5年，依
    定率遞減法每年折舊千分之三六九，其最後一年之折舊額，
    加歷年折舊累積額，總和不得超過該資產成本原額之十分之
    九之計算結果，是系爭車輛之折舊年數為5年，零件折舊後
    之餘額為11,167元(計算式:第1年折舊值111,630×0.369=41,
    191，第1年折舊後價值111,630-41,191=70,439，第2年折舊
    值70,439×0.369=25,992，第2年折舊後價值70,439-25,992=
    44,447，第3年折舊值44,447×0.369=16,401，第3年折舊後
    價值44,447-16,401=28,046，第4年折舊值28,046×0.369=10
    ,349，第4年折舊後價值28,046-10,349=17,697，第5年折舊
    值17,697×0.369=6,530，第5年折舊後價值17,697-6,530=11
    ,167），至於工資及烤漆費用部分則不因新舊車輛而有所不
    同，被告自應全額賠償，合計被告應賠償原告之系爭車輛修
    理費用為75,868元（計算式：11,167元+64,701元=75,868元
    ）。
五、綜上所述，原告依據民法侵權行為損害賠償之法律關係，請
    求被告賠償176,331元，及自起訴狀繕本送達翌日起至清償
    日止，按年息5%計算之利息，於上開75,868元及自111年1月
    15日起至清償日止，按年息5％計算之利息，於法有據，應予
    准許，逾此部分之請求為無理由，應予駁回。
六、本件係就民事訴訟法第427條第1項至第4項訴訟適用簡易程
    序所為之判決，就被告敗訴部分，爰依職權宣告假執行及被
    告得供相當擔保金額而免為假執行。
七、訴訟費用負擔之依據：民事訴訟法第78條。本件訴訟費用額
    ，依後附計算書確定如主文所示之金額。
中　　華　　民　　國　　111 　年　　8 　　月　　5 　　日
                  臺灣新北地方法院板橋簡易庭
                      法  官  李昭融
以上正本係照原本作成。
如不服本判決，應於送達後20日內，向本庭（新北市○○區○○
路○段00巷0號）提出上訴狀並表明上訴理由，如於本判決宣示
後送達前提起上訴者，應於判決送達後20日內補提上訴理由書（
須附繕本）。如委任律師提起上訴者，應一併繳納上訴審裁判費
。
中　　華　　民　　國　　111 　年　　8 　　月　　5 　　日
                      書記官  劉美蘭
計   算   書：
項　　　　目　　　　　　金額（新臺幣）　　備　　註
第一審裁判費　　　　　　1,880元
合　　　　計　　　　　　1,880元